【裁判字號】    96,交聲,465
【裁判日期】    970328
【裁判案由】    違反道路交通管理處罰條例聲明異議
【裁判全文】
臺灣桃園地方法院刑事裁定             96年度交聲字第465號
原處分機關  交通部公路總局新竹區監理所桃園監理站
異  議  人
即受處分人  甲○○
上列異議人即受處分人因違反道路交通管理處罰條例案件，對於
原處分機關民國九十六年七月五日桃監裁罰字第裁五二—Ｚ00
000000號違反度路交通管理事件裁決書所為之處分，聲明
異議，本院裁定如下：
    主    文
異議駁回。
    理    由
一、原處分機關意旨略以：本件異議人即受處分人甲○○駕駛其
    所有之車牌號碼ＫＹ—七九九一號自用小客車，於民國九十
    六年三月十四日上午七時四十九分至五十三分許，行經國道
    三號北上六一至五四公里處，與車牌號碼六二六六—ＦＲ號
    小客車共同於道路上以任意變換車道、競駛之危險方式駕車
    ，遭內政部警政署國道公路警察局第六警察隊以違反道路交
    通管理處罰條例第四十三條第三項逕行舉發，製有公警局交
    字第Ｚ00000000號通知單，經原處分機關於九十六
    年七月五日桃監裁罰字第裁五二—Ｚ00000000號裁
    決書裁處罰鍰新臺幣（下同）三萬元，並施以道安講習，吊
    銷駕駛執照三年等語。
二、本件異議意旨略以：其當時車上載有二名年僅三歲及四歲之
    幼兒，斷不會以其子之生命開玩笑，而有與其他車輛競技之
    行為，又其所有之車牌號碼ＫＹ—七九九一自用小客車，排
    氣量僅一千三百ＣＣ，且未經改裝，應無與其他車輛競技之
    可能，爰聲明異議等語。
三、按二輛以上之汽車共同在道路上蛇行，或以其他危險方式駕
    車者，處汽車駕駛人新臺幣三萬元以上九萬元以下罰鍰，並
    當場禁止其駕駛及吊銷其駕駛執照；汽車駕駛人違反第三項
    規定者，應接受道路交通安全講習；汽車駕駛人，曾依第四
    十三條規定吊銷駕駛執照者，三年內不得考領駕駛執照；依
    第四十三條已受吊銷駕駛執照處分者，不予記點，道路交通
    管理處罰條例第四十三條第三項、第五項、第六十七條第二
    項、第六十三條第二項分別定有明文。
四、異議人固坦認於上揭時、地駕駛車牌號碼ＫＹ—七九九一號
    自用小客車，行經上開路段，惟矢口否認有在道路上高速蛇
    行、競駛之違規情事，並以前揭情詞置辯。經查：
  (一)經本院依職權勘驗內政部警政署國道公路警察局第六警察隊
    提出本件採證錄影光碟片之結果顯示：
    (1)於九十六年三月十四日上午七時四十九分五十七秒時，車
      牌號碼ＫＹ—七九九一之異議人甲○○所有小客車，（下
      稱系爭車輛）與車牌號碼六二六六—ＦＲ小客車（下稱競
      駛車輛）自左後方疾駛進入攝影畫面，系爭車輛緊隨在競
      駛車輛之後。
    (2)於同日七時五十分三秒至七時五十分二十三秒間，競駛車
      輛自外側車道變換至最內側車道，又向右變換至中間車道
      ，系爭車輛亦自外側車道變換至中間車道，緊隨銀車，於
      七時五十分二十三秒時，系爭車輛向左超越競駛車輛。
    (3)於同日七時五十分五十七秒至七時五十一分十秒間，競駛
      車輛向右變換車道至外側車道，系爭車輛亦隨即自內側車
      道變換至外車道，緊隨競駛車輛。
    (4)於同日七時五十一分二十六秒時，系爭車輛跟隨競駛車輛
      自外側車道向左超越前方之大卡車。
    (5)於同日七時五十一分三十二秒至七時五十一分三十九秒間
      ，系爭車輛先向右變換至外側車道超越競駛車輛，競駛車
      輛亦向左變換車道超越前方紅色車輛，隨即各自向前疾駛
      。
  (二)觀諸上開員警採證錄影錄得之動態影像資料，可知本件違規
    路段，於上開期間內，車流狀況正常，除系爭自用小客車及
    競駛小客車外，其他車輛皆定速依序行駛各該車道，亦無任
    意變換車道之情形，而系爭自用小客車與競駛小客車自進入
    員警之採證錄影帶畫面後，即以超越前車、不斷變換車道、
    相互卡車之方式追逐競駛，致有危害道路交通安全秩序，而
    衡諸該動態影像資料係承辦員警對於當時異議人駕駛前揭車
    輛於道路行駛之情形，以動態方式拍攝而成，可真實反映該
    車輛於道路行進之狀態，是異議人於駕駛該系爭自用小客車
    當時與競駛小客車確有以二輛汽車共同違反道路交通管理處
    罰條例第四十三條第三項之在道路蛇行蛇行之違規行為，應
    堪認定。
  (三)至異議人雖辯稱其車上乘載幼兒及車輛未經改裝一節。然考
    諸被告此部分辯解，核與其於駕駛前揭車輛當時是否有蛇行
    、競駛等違規行為，殊屬無涉，是縱其前開所述屬實，亦難
    逕採為其有利之認定，附此敘明。
  (四)末按一行為違反數個行政法上義務規定而應處罰鍰者，依法
    定罰鍰額最高之規定裁處。但裁處之額度，不得低於各該規
    定之罰鍰最低額。前項違反行政法上義務行為，除應處罰鍰
    外，另有沒入或其他種類行政罰之處罰者，得依該規定併為
    裁處。但其處罰種類相同，如從一重處罰已足以達成行政目
    的者，不得重複裁處，行政罰法第二十四條第一、二項分別
    固定有明文。惟考諸本件駕駛人以一危險駕車行為同時違反
    道路交通管理處罰條例第四十三條第三項、第四項、第五項
    等不同規定，其各規定所欲達成之行政目的並不相同（分別
    針對駕駛人與車主為處罰對象，藉以限制駕駛人及車主以安
    全之駕車方式使用道路，俾維護行車秩序），且其裁處罰鍰
    、吊銷駕駛執照、吊扣汽車牌照三個月及令異議人接受道路
    交通安全講習之處分等行政罰種類復屬有異，殊不因異議人
    身兼駕駛人與車主之身分，而有違反「一事不二罰」原則可
    言，是原處分機關除於九十六年七月五日桃監裁罰字第裁五
    二—Ｚ00000000號裁決書裁處罰鍰新臺幣（下同）
    三萬元，並施以道安講習，吊銷駕駛執照三年外，並於同日
    另以桃監裁罰字第裁五二—Ｚ00000000號裁決書裁
    處吊扣汽車牌照三個月，於法並無不合，附此敘明。
  (五)此外，異議人復未能提出其他對其有利之證據以供調查，從
    而，原處分機關爰引前揭規定，裁處異議人罰鍰三萬元，並
    施以道路安全講習，吊銷駕駛執照三年，於法即無不合，本
    件異議無理由，應予駁回。
五、據上論斷，應依道路交通管理處罰條例第八十七條第二項、
    道路交通案件處理辦法第十九條，裁定如主文。
中    華    民    國    97    年    3     月    28    日
                      臺灣桃園地方法院交通法庭
                            法  官  陳可薇
正本證明與原本無異。
如不服本裁定，應於送達後五日內向本院提出抗告狀（須附繕本
）。
                             書記官  賴佩霞
中    華    民    國    97    年    4     月    2     日


司法院資訊處製作；財團法人民間司法改革基金會備份。
